# 所有者权益变动表中的前期差错更正如何填？

提问人：cyy9372 时间：2013-02-13 20:26:00
看了一下财政部外资企业 2012 年度会计报表的软件，所有者权益变动表中的前期差错更正根本就不能填进数据的。那么请教各位，前期差错更正是不是都要调整上年数的，而不能使用？也就是以前年度损益调整科目的数据，在年度会计报表反映时只能全部调整资产负债表的年初数及利润表的上年数？那么所有者权益变动表中的前期差错更正，或会计差错更正有什么用呢？

回答人：chenyiwei
根据财会[2011]25号文，“企业应当按照企业会计准则的规定编制 2011 年合并所有者权益变动表。合并所有者权益变动表（会合 04表）"本年金额"栏下 "加：会计政策变更"和"前期差错更正"项目，不得填列金额”。 根据这一填列要求，对于会计政策变更和前期差错更正事项，应当调整上期的期初数和上期所有者权益变动表的相关数字，然后将调整后的上期期末数过录到“本年数”栏作为期初数，“本年数”栏目的 "加：会计政策变更"和"前期差错更正"项目不得填列金额。

提问人：bestxulin 时间：2013-02-16 08:56:44
那表中的这两行是干什么用的？摆在那里不让填数有什么用？

回答人：chenyiwei
“上年数”栏的这两行是可以填数字的。现在把“本年数”栏的这两行封掉，可能是参考了国资委对国资年报的填列要求。